臺灣臺中地方法院交通事件裁定　　　　　　　　　　九十四年度交聲字第二四一號
　　原處分機關　交通部公路總局臺中區監理所
　　受 處分 人　甲○○
右列受處分人因違反道路交通管理處罰條例案件，對於交通部公路總局臺中區監理所
民國九十四年二月二十五日所為之裁決（中監違字第裁六○─Ｚ00000000號
裁決書），聲明異議，本院裁定如左：
    主  文
異議駁回。
    理  由
一、原處分機關略以：受處分人甲○○，於民國八十九年八月九日一時二十四分許，
    其駕駛之車號ＺＥ─七四九九號自用小客車，在國道一號公路三二九公里南向處
    ，因行車限速一百公里，經雷達測速時速一二五公里，超速二十五公里違規事實
    ，為內政部警政署國道公路警察局第五警察隊員警依法當場舉發，受處分人未依
    限期申訴，經向原舉發機關查證違規屬實，該所遂於九十四年二月二十五日以中
    監違字第裁六○─Ｚ00000000號裁決書，裁處受處分人違反道路交通管
    理處罰條例第三十三條之規定，處罰鍰新臺幣六千元整，逾期則依違反道路交通
    管理事件統一裁罰標準表及裁決書處罰主文裁處，於法並無不合等語。
二、本件受處分人甲○○則以：於八十九年間為公司負責人，經濟情況良好，所有帳
    務全權交由公司會計人員處理，不可能有未繳任何稅務之問題；因公司於九十年
    休業，本應提出收據或帳務來往證據，但不知如何抗告，爰聲明異議云云。
三、按汽車行駛於高速公路或設站管制之道路，而不遵管制之規定者，處汽車駕駛人
    新臺幣三千元以上六千元以下罰鍰；汽車行駛高速公路應依速限標誌指示；汽車
    行駛於高速公路或設站管制之道路，應遵守其管制之規定。道路交通管理處罰條
    例第三十三條、高速公路交通管制規則第五條第一項與違反道路交通管理事件統
    一裁罰標準表分別定有明文。
四、經查：受處分人甲○○於上開時、地，其駕駛之車號ＺＥ─七四九九號自用小客
    車，因在高速公路超速行駛之違規事實，經內政部警政署國道公路警察局第五警
    察隊員警依法當場舉發等情，非但為受處分人於異議狀所不爭執，並有其親自簽
    名之舉發違反道路交通管理事件通知單一紙與裁決書一份在卷可稽。雖受處分人
    以上開情詞置辯，惟查：經調閱受處分人歷次繳費記錄，本件並無依規定繳費之
    情形，此亦有監理機關提供該車歷次繳費紀錄及違規查詢報表等在卷可佐。是受
    處分人於該時、地違規超速行駛一事，堪以認定。受處分人未提出任何繳交罰款
    之資料供本院審酌，其指摘原處分不當，尚不足採。是原處分機關據以援引上開
    規定，裁處罰鍰新臺幣六千元整，逾期則依裁決書處罰主文規定處罰，並無不當
    ，本件異議為無理由，應予駁回。
五、據上論斷，應依道路安全管理處罰條例第八十七條、道路交通案件處理辦法第十
    九條，裁定如主文。
中      華      民      國      九十四      年    四    月    二十二    日
                                臺灣臺中地方法院交通法庭
                                    法  官  張清洲
右正本證明與原本無異。
如不服本裁定，應於送達後五日內，向本院提出抗告狀。
                                    書記官
中      華      民      國      九十四      年    四    月    二十二    日
